# 不准备长期持有长投分红所得税处理

提问人：Ming829 时间：2020-10-01 21:33:07
条件：甲投乙，20%，重大影响，甲乙所得税率一致25%，甲确认长投成本 100 ，根据乙实现利润确认投资收益20 ，根据乙分红确认投资分红 5 。甲当年税前利润1000.
问题：请问如下理解是否正确？
甲长投账面价值 = 100 +20 -5 = 115
甲长投计税基础 = 100
产能应纳税暂时性差异115-100=15，需确认递延所得税负债15*0.25，分录为：
DR:所得税费用 15*0.25
cr:递延所得税负债 15*0.25
当期应纳所得税 =【1000 - 20】*0.25 ，
这里的 20 是不是就是 15 （暂时性差异）和 5 （分红免税）？

回答人：chenyiwei
1 、符合条件的居民企业之间的股息红利所得免税，因此甲企业与该项长投相关的当期所得税费用为零。
2 、由于无长期持有的计划，且因为持股比例仅为20%，无法主导被投资方的利润分配决策，故就暂时性差异确认递延所得税负债3.75，分录如你所述。